臺灣板橋地方法院刑事判決　　　　　　　 96年度易字第835號
公　訴　人　臺灣板橋地方法院檢察署檢察官
被　　　告　丙○○
　　　　　　甲○○
　　　　　　　　　　樓
上列被告因竊盜等案件，經檢察官提起公訴（95年度偵字第2765
8號），本院判決如下：
    主  文
丙○○竊盜，處拘役肆拾日，如易科罰金，以新臺幣壹仟元折算
壹日，減為拘役貳拾日，如易科罰金，以新臺幣壹仟元折算壹日
。其餘被訴毀損罪部分，無罪。
甲○○收受贓物，累犯，處拘役參拾日，如易科罰金，以新臺幣
壹仟元折算壹日，減為拘役拾伍日，如易科罰金，以新臺幣壹仟
元折算壹日。
    事  實
一、甲○○前因竊盜案件，經本院於民國91年8 月27日以91年度
    易字第1836號判決判處有期徒刑8月，於同年10月4日確定，
    另因違反毒品危害防制條例案件，經本院於92年2 月25日以
    92年度易字第427 號判決判處有期徒刑6 月，於92年4 月7
    日確定，並經本院以92年度聲字第1404號裁定應執行有期徒
    刑1 年1 月，於93年7 月22日縮刑期滿執行完畢（於本案構
    成累犯）。
二、丙○○於95年11月23日凌晨4 時20分許，駕駛其配偶高采娟
    所有之車牌號碼3331-QB 自用小客車，搭載姓名年籍均不詳
    ，綽號「阿志」之男子及姓名年籍均不詳，綽號「小惠」、
    「小美」之女子至臺北縣泰山鄉○○○路133 號之山水園汽
    車旅館（下稱山水園旅館）125 號房投宿，見房間內置有由
    丁○○所經營之大人玩具企業社所有，寄放於山水園旅館之
    情趣用品販賣機，即投入新臺幣（下同）500 元，欲購買放
    置在情趣用品販賣機內之幸福跳蛋1 組，因情趣用品販賣機
    故障，致幸福跳蛋卡在販賣機內，無法掉入物品取出口，丙○○隨即以拾獲之鐵絲1 支自物品取出口向內勾取，致幸福
    跳蛋及電動長舌跳蛋各1 組均掉入物品取出口。丙○○見狀，
    明知並未付費購買電動長舌跳蛋1 組，竟基於竊盜之犯意，
    竊取該組電動長舌跳蛋，得手後，即將幸福跳蛋、電動長舌
    跳蛋各1 組留置於上開房間抽屜內，復於95年11月23日中午
    獨自駕駛前開自用小客車離去。
三、甲○○於95年11月23日11時許，應丙○○之邀前往山水園旅
    館125 號房後，明知前開電動長舌跳蛋1 組，係丙○○於當
    日所竊取，係屬贓物，竟基於收受贓物之犯意，於同日16時
    20分欲退房離去之際，將上開電動長舌跳蛋1 組放置於隨身
    攜帶之塑膠袋內而收受之。嗣經山水園旅館主任乙○○至12
    5 號房查看後，發覺甲○○所乘坐離去之車牌號碼2115-E L
    號自用小客車右前座腳踏處之塑膠袋內有電動長舌跳蛋1 組
    ，始發現上情（電動長舌跳蛋1 組業經警發交大人玩具企業
    社開發部主任戊○○領回）。
四、案經丁○○告訴臺北縣政府警察局新莊分局報告臺灣板橋地
    方法院檢察署檢察官偵查起訴。
    理  由
壹、有罪部分：
一、上開犯罪事實，業據被告丙○○、甲○○於本院訊問、審理
    時及被告甲○○於警詢時坦承不諱，並據證人乙○○、吳雅
    雯於警、偵訊及證人乙○○於本院審理時證述屬實，復有贓
    物認領保管單1 紙（詳95年度偵字第27658 號卷第47頁）及
    照片6 幀（詳前開偵查卷第55頁下方照片、第56頁至第58頁
    ）在卷可按，被告二人之自白查與事實相符，應堪採信。本
    件事證明確，被告二人犯行洵堪認定，應依法論科。
二、核被告丙○○所為，係犯刑法第320 條第1 項之竊盜罪；被
    告甲○○所為，係犯刑法第349 條第1 項之收受贓物罪。又
    被告甲○○有前開事實欄所載之犯罪科刑及刑之執行完畢紀
    錄，此有臺灣高等法院被告前案紀錄表1 份在卷可按，其於
    有期徒刑之執行完畢後5 年內，故意再犯本件有期徒刑以上
    之罪，為累犯，應依刑法第47條第1 項規定加重其刑。公訴
    人認被告丙○○另竊取幸福跳蛋1 組及放置於情趣用品販賣
    機內如附表所示之物品，因認被告丙○○此部分所為，亦涉
    有刑法第320 條第1 項之竊盜罪云云。查：被告甲○○經由
    與被告丙○○一同至山水園旅館投宿之2 名女子告知，得知
    扣案之幸福跳蛋1 組係被告丙○○所竊取等情，固據被告甲○○於警詢時供述明確（詳前開偵查卷第28頁），然被告丙○○於本院審理時自承：「我當天投入500 元紙鈔後，畫面
    上會有跑燈顯示，我在我想要買的跳蛋按鍵按下去，但是跳
    蛋沒有跑出來，它卡住了，所以我就拿鐵絲從出入口伸進去
    ，把跳蛋勾出來，1 次勾2 個」、「我只有偷1 個情趣用品
    」等語（詳本院96年7 月19日審判筆錄第2 頁、96年8 月21
    日審判筆錄第4 頁），是由被告丙○○所述，其僅竊取幸福
    跳蛋1 組。而就被告丙○○竊取幸福跳蛋1 組乙節，乃係被
    告甲○○經由該2 名女子之轉述，該2 名女子縱有轉述上開
    情節，亦不當然表示其等所轉述之內容為真，且本件被告甲○○並未親自見聞被告丙○○竊取幸福跳蛋之行為，是由證
    人甲○○於警詢時之供述暨事後有攜帶幸福跳蛋1 組離開山
    水園旅館之行為，均不足以推論被告丙○○確有竊取幸福跳
    蛋1 組之事實。其次，證人即山水園汽車旅館之主任乙○○
    於本院審理時到庭具結證稱：「（問：住宿或休息的客人離
    開後，你們旅館是否會在房間內做其他的檢查或打掃？）一
    定會打掃，如果情趣用品販賣機內的物品剩下不多，我們一
    定會補充。如果情趣用品剩下很多，就不會去補充」、「（
    問：如何確定起訴書附表所載的物品都是被告竊取的？）我
    們沒有說都是被告偷的，我們只是在車上發現二個。其他物
    品有可能是之前在該房間住宿或休息的客人消費使用的」、
    「（問：125 號房間上衣個客人離開時你是否有去檢查情趣
    用品販賣機？）並沒有做特別的檢查，但是如果之前有被破
    壞或東西剩那麼少，清潔人員一定會通報」等語（詳96年7
    月19日審判筆錄第4 頁），而證人乙○○或是山水園旅館人
    員既未於被告丙○○等人投宿前有清點或檢查情趣用品販賣
    機內之物品數量，如何能逕行認定幸福跳蛋及附表所示之情
    趣用品均係被告丙○○所竊取。況且被告丙○○當日係與不
    詳姓名年籍綽號「阿志」之男子及二名綽號「小惠」、「小
    美」之女子一同投宿山水園旅館125 號房，期間被告丙○○
    通知被告甲○○前往後，被告丙○○先行離去，嗣被告甲○○之綽號「阿仁」之友人及楊煜霖亦進入山水園旅館125 號
    房等情，業據被告丙○○、甲○○及證人楊煜霖供述、證述
    在卷（詳前開偵查卷第26頁、第88頁及本院96年6 月1 日準
    備程序筆錄第2 頁），則當日被告丙○○、甲○○投宿山水
    園旅館125 號房時，既有多人同時或分批入住、逗留，則如
    附表所示之情趣用品為同日投宿之其他人或被告丙○○等人
    投宿前入住之客人竊取的可能性並無法排除，是本件並無何
    證據顯示幸福跳蛋1 組及如附表所示之情趣用品確係被告丙○○所竊取。惟公訴意旨認此等部分與前開有罪部分有接續
    犯之實質上一罪之關係，爰不另為無罪之諭知。另公訴人認
    被告甲○○離去山水園旅館之際，將幸福跳蛋及電動長舌跳
    蛋各1 組放置於隨身攜帶之塑膠袋內，因認就幸福跳蛋部分
    ，被告甲○○亦涉有收受贓物罪云云。然幸福跳蛋係被告丙○○以500 元購買乙節，業經本院認定在前，即非屬贓物，
    因之被告甲○○固於退房之際，將幸福跳蛋1 組攜出，此部
    分即無成立刑法收受贓物罪之餘地。惟公訴意旨認此部分與
    前開有罪部分有實質上一罪之關係，爰不另為無罪之諭知。
    爰審酌被告甲○○前有如臺灣高等法院前案紀錄表所載之前
    科紀錄，素行不佳，被告甲○○與丙○○之犯罪情節、手段
    、目的，暨被告二人於犯罪後坦承犯行，態度尚稱良好等一
    切情狀，各量處如主文所示之刑，並均諭知如易科罰金之折
    算標準。又被告二人本件犯罪時間係在96年4 月24日以前，
    合於中華民國九十六年罪犯減刑條例所定之減刑條件，爰依
    該條例第2 條第1 項第3 款規定，將其前開宣告刑減為二分
    之一，並均諭知如易科罰金之折算標準，以資懲儆。
貳、無罪部分：
一、公訴意旨另以：被告丙○○基於毀損之犯意，以不詳方法撬
    開損壞上開販賣機物品出口木板，足以生損害於大人玩具企
    業社及山水園旅館，因認被告丙○○涉犯刑法第354 條之毀
    損罪云云。
二、按犯罪事實應依證據認定之，無證據不得認定犯罪事實；又
    不能證明被告犯罪者，應諭知無罪之判決，刑事訴訟法第15
    4 條第2 項、第301 條第1 項分別定有明文。又犯罪事實之
    認定，應憑真實之證據，倘證據是否真實尚欠明確，自難以
    擬制推測之方式，為其判斷之基礎；而認定犯罪事實之證據
    係指足以認定被告確有犯罪行為之積極證據而言，該項證據
    自須適合於被告犯罪事實之認定，始得採為斷罪之資料，最
    高法院著有53年台上字第656 號、29年上字第3105號判例可
    資參照。且刑事訴訟上證明之資料，無論為直接或間接證據
    ，均須達於通常一般之人均不致有所懷疑，而得確信其為真
    實之程度，始得據為有罪之認定，若其關於被告是否犯罪之
    證明未能達此程度，而有合理懷疑之存在，致使無從形成有
    罪之確信，根據「罪證有疑，利於被告」之證據法則，即不
    得遽為不利被告之認定，亦有最高法院76年度台上字第4986
    號判例可稽。其以情況證據（即間接證據）斷罪時，尤須基
    於該證據在直接關係上所可證明之他項情況事實，本乎推理
    作用足以確證被告有罪，方為合法，不得徒憑主觀上之推想
    ，將一般經驗有利被告之其他合理情況逕予排除，此觀諸最
    高法院32上字第67號判例意旨亦甚彰明。
三、公訴人認被告丙○○涉犯前揭毀損罪嫌，無非係以告訴人戊○○於警詢及偵查中之指述、證人乙○○於偵查中之證述及
    現場照片為其主要論據。訊據被告丙○○堅決否認有何毀損
    之犯行，辯稱：伊係以鐵絲自物品取出口勾取幸福跳蛋，並
    未破壞物品取出口之木板，伊並未毀損情趣用品販賣機等語
    。經查：
(一)告訴人之代理人戊○○於偵訊時指稱情趣用品販賣機之鐵箱
    及物品出口下方跟木板交接處有鑿過的痕跡等語（詳前開偵
    查卷第85頁），然觀諸偵查卷所附情趣用品販賣機之照片，
    該情趣用品販賣機之鐵箱與木板交接處固有多處鑿痕，然該
    等鑿痕僅造成情趣用品販賣機有些許細縫，毀損情形並非嚴
    重，亦未損及情趣用品販賣機之面板操作按鍵，因之，上開
    情趣用品販賣機是否有毀壞及有功能不堪使用之情形，已令
    人懷疑。
(二)其次，縱使上開情趣用品販賣機確有遭毀損並致不堪使用之
    情形，然被告丙○○、甲○○投宿山水園旅館125 號房時，
    有多人同時或分批入住、逗留乙節，已如前述，則該情趣用
    品販賣機為同日投宿之其他人毀損之可能性並無法排除，是
    本件並無何證據顯示情趣用品販賣機確係被告丙○○所毀損
    。
(三)又扣案之幸福跳蛋、電動長舌跳蛋均係以包裝盒包裝，此有
    卷附照片可資佐證（詳偵查卷第58頁），則由該等包裝盒之
    大小，顯無法自告訴人之代理人戊○○所指稱情趣用品販賣
    機鐵箱與木板交接處之鑿痕細縫中取出，足見被告丙○○於
    本院審理時自承：係以鐵絲從出入口伸進去將跳蛋勾出來等
    語（詳本院96年7 月19日審判筆錄第2 頁），堪可採信。
(四)至卷附之情趣用品販賣機之照片6 幀亦僅能證明該情趣用品
    販賣機之鐵箱及物品出口下方跟木板交接處有遭鑿過之痕跡
    之事實，尚不足以推論被告丙○○確有破壞上開情趣用品販
    賣機之事實，亦不得作為不利被告丙○○之認定。
四、綜上所述，被告丙○○辯稱並未毀損情趣用品販賣機一節，
    尚非無據，公訴人所舉之事證，尚不足以證明被告丙○○確
    有公訴人所指之毀損犯行，此外復查無其他積極證據足認被
    告丙○○有何毀損犯行，自應就此部分為無罪之諭知。
據上論斷，應依刑事訴訟法第301 條第1 項、第299 條第1 項前
段，刑法第320 條第1 項、第349 條第1 項、第47條第1 項、第
41條第1 項前段、刑法施行法第1 條之1 第1 項、第2 項前段，
中華民國九十六年罪犯減刑條例第2 條第1 項第3 款、第7 條，
判決如主文。
本案經檢察官吳宗光到庭執行職務。
中　　華　　民　　國　　96　　年　　10　　月　　31　　日
                  刑事第十七庭  法　官  鄭燕璘
以上正本證明與原本無異
如不服本判決應於送達後10日內向本院提出上訴書狀敘明上訴理
由（應附繕本），上訴於臺灣高等法院。
                                書記官　呂紹明
中　　華　　民　　國　　96　　年　　10　　月　　31　　日
附錄本案論罪科刑法條全文：
刑法第320條：
意圖為自己或第三人不法之所有，而竊取他人之動產者，為竊盜
罪，處 5 年以下有期徒刑、拘役或 5 百元以下罰金。
意圖為自己或第三人不法之利益，而竊佔他人之不動產者，依前
項之規定處斷。
前二項之未遂犯罰之。
刑法第349條：
收受贓物者，處 3 年以下有期徒刑、拘役或 5 百元以下罰金。
搬運、寄藏、故買贓物或為牙保者，處 5 年以下有期徒刑、拘役
或科或併科 1 千元以下罰金。
因贓物變得之財物，以贓物論。
附表：
┌──┬───────┬───────┬───┬───────┐
│編號│物  品  名  稱│單價（新臺幣）│數  量│總價（新臺幣）│
├──┼───────┼───────┼───┼───────┤
│ 一 │震動保險套    │100元         │2組   │200元         │
├──┼───────┼───────┼───┼───────┤
│ 二 │持久精華液    │1,000元       │3組   │3,000元       │
├──┼───────┼───────┼───┼───────┤
│ 三 │龍型加長套    │300元         │2個   │600元         │
├──┼───────┼───────┼───┼───────┤
│ 四 │按摩跳蛋      │300元         │2組   │600元         │
├──┼───────┼───────┼───┼───────┤
│ 五 │九轉12珠按摩棒│1,500元       │1組   │1,500元       │
├──┼───────┼───────┼───┼───────┤
│ 六 │蝶棒          │1,200元       │2組   │2,400元       │
├──┼───────┼───────┼───┼───────┤
│ 七 │擬真軟棒      │1,000元       │2組   │2,000元       │
└──┴───────┴───────┴───┴───────┘
